臺灣板橋地方法院刑事判決　　　　　　　93年度訴字第2350號
公　訴　人　臺灣板橋地方法院檢察署檢察官
被　　　告　甲○○
上列被告因槍砲彈藥刀械管制案件，經檢察官提起公訴（93年度
偵字第17542 號），本院判決如下：
    主  文
甲○○未經許可，寄藏可發射金屬或子彈具有殺傷力之改造手槍
，處有期徒刑壹年貳月，併科罰金新臺幣參萬元，罰金如易服勞
役，以新臺幣玖佰元即銀元佰元折算壹日。扣案之仿ＨＩＮＧ
  ＳＴＡＮＤＡＲＤ廠ＤＥＲＲＩＮＧＥＲ　ＤＭ－１０１型雙
管手槍製造之玩具手槍改造而成具殺傷力之改造手槍壹枝（槍枝
管制編號：0000000000），沒收。
    事  實
一、甲○○未經許可，基於寄藏之犯意，於民國93年7 、8 月間
    之某日，在其位於臺北縣板橋市○○路○ 段71巷7 之2 號之
    託其保管仿ＨＩＮＧ　ＳＴＡＮＤＡＲＤ廠ＤＥＲＲＩＮＧ
    ＥＲ　ＤＭ－１０１型雙管手槍製造之玩具手槍改造而成可
    發射金屬或子彈、具殺傷力之改造手槍1 枝（槍枝管制編號
    ：0000000000），並將之藏放於上開住處。嗣於93年10月29
    日下午8 時許，為警在上開住處查獲，並扣得上開改造手槍
    1 枝及其所有均不具殺傷力之口徑0.25吋之建築工業用彈底
    1 顆、鉛質彈頭5 顆。
二、案經臺北市政府警察局大安分局移送臺灣板橋地方法院檢察
    署檢察官偵查起訴。
    理  由
一、訊據被告甲○○對於上開犯罪事實供認不諱，並有仿ＨＩＮ
    Ｇ　ＳＴＡＮＤＡＲＤ廠ＤＥＲＲＩＮＧＥＲ　ＤＭ－１０
    １型雙管手槍製造之玩具手槍1 枝（槍枝管制編號：000000
    0000）扣案足資佐證，且扣案之上開手槍1 枝經送鑑定結果
    係由仿ＨＩＮＧ　ＳＴＡＮＤＡＲＤ廠ＤＥＲＲＩＮＧＥＲ
    　ＤＭ－１０１型雙管手槍製造之玩具手槍去除槍管內阻鐵
      而成之改造手槍，經檢視，欠缺槍管固定拉柄，惟不影響
      槍枝之擊發能力，仍可擊發適用子彈，認具殺傷力，此有
      內政部警政署刑事警察局93年11月18日刑鑑字第09302241
      39號槍彈鑑定書1 件附卷可稽，足認被告自白與事實相符
      ，應堪採信。本案事證明確，被告上開犯行均堪認定，應
      依法論科。
二、核被告所為，係犯修正前槍砲彈藥刀械管制條例第11條第4
    項之未經許可，寄藏可發射金屬或子彈具有殺傷力之改造手
    槍罪。按被告行為後，槍砲彈藥刀械管制條例業於94、1 、
    26修正公布施行，刪除第11條，並修正第8 條，將修正前第
    11條第4 項移入修正後第8 條第4 項，將原規定第11條第4
    項之法定刑即一年以上七年以下有期徒刑，併科新台幣七百
    萬元以下罰金，提高為三年以上十年以下有期徒刑，併科新
    台幣七百萬元以下罰金，經比較新舊法之結果，被告寄藏改
    造手槍之行為，以修正前之槍砲彈藥刀械管制條例第11 條
    第4 項之規定，有利於被告，故依刑法第2 條第1 項但書之
    規定，應適用修正前之該條例第11條第4 項論處。又寄藏與
    持有，均係將物置於自己實力支配之下，僅寄藏必先有他人
    之持有行為，而後始為之受寄代藏而已，故寄藏之受人委託
    代為保管，受託保管之人於事理本質上當然持有該標的物，
    故保管本身即為寄藏概念之核心，其因保管本身所為之持有
    ，即為寄藏之當然結果，法律上自宜僅就「寄藏」行為為包
    括之評價，不應另就「持有」予以論罪（最高法院74年度台
    上字第3400號判例、89年度台上字第6165號判決意旨參照）
    。是以被告受綽號「阿豐」之男子委託，代為保管上開槍枝
    ，因其寄藏保管本身所為之持有，既係寄藏之當然結果，而
    與單純持有槍枝之行為有所不同，依上說明，自應僅就寄藏
    行為為包括之評價，不另就其「持有」上開槍枝、子彈之行
    為予以論處，公訴意旨認被告所為係犯未經許可持有可發射
    子彈具有殺傷力之槍枝罪，尚有未洽，惟「寄藏」改造槍枝
    與「持有」改造槍枝，僅內容不同，所犯法條款項同一，同
    屬槍砲彈藥刀械管制條例第11條第4 項之犯行，自毋庸變更
    起訴法條。爰審酌槍砲屬高度危險之物品，非經主管機關許
    可不得擅自寄藏，以維社會大眾安全，被告無故受託寄藏槍
    枝，且未繳交治安機關，嚴重危害社會安全，兼衡其犯後坦
    承犯行態度良好，亦無其他事證可資證明其有另以上開槍枝
    供其他犯罪之用，及其犯罪之動機、目的、手段、智識程度
    及其他一切情狀，量處如主文所示之刑，並就併科罰金部分
    諭知易服勞役之折算標準，以示警懲。
三、又扣案之仿ＨＩＮＧ　ＳＴＡＮＤＡＲＤ廠ＤＥＲＲＩＮＧ
    ＥＲ　ＤＭ－１０１型雙管手槍製造之玩具手槍改造而成具
    殺傷力之改造手槍1 支（槍枝管制編號0000000000），屬違
    禁物，不問屬於犯人與否，均應依刑法第38條第1 項第1 款
    規定宣告沒收。至查獲之口徑0.25吋之建築工業用彈底1 顆
    、鉛質彈頭5 顆，經送請內政部警政署刑事警察局鑑定結果
    ，前者無彈頭，非子彈完整結構，認不具殺傷力，後者則認
    係圓錐形、橢圓形之金屬物，此有內政部警政署刑事警察局
    上開槍彈鑑定書1 份在卷可參，是均非屬違禁物，且並無證
    據證明係被告供犯罪所用之物，尚難依法宣告沒收，附此敘
    明。
據上論斷，應依刑事訴訟法第299 條第1 項前段，修正前槍砲彈
藥刀械管制條例第11條第4 項，刑法第11條前段、第2 條第1 項
但書、第42條第2 項、第38條第1 項第1 款，罰金罰鍰提高標準
條例第2 條，現行法規所定貨幣單位折算新台幣條例第2 條，判
決如主文。
本案經檢察官蔡甄漪提起公訴，檢察官張慶林到庭執行職務。
中　　華　　民　　國　　94　　年　　3 　　月　　22　　日
                  刑事第十二庭
                                審判長法  官  樊季康
                                      法　官  劉元斐
                                      法  官  陳明珠
以上正本證明與原本無異
如不服本判決應於送達後10日內向本院提出上訴狀
                                      書記官　陳慧儷
中　　華　　民　　國　　94　　年　　3 　　月　　22　　日
附錄本案論罪科刑法條全文：
94年1 月26日修正公布前之槍砲彈藥刀械管制條例第11條第4 項
未經許可，製造、販賣或運輸第四條第一項第一款所稱其他可發
射金屬或子彈具有殺傷力之各式槍砲者，處五年以上有期徒刑，
併科新臺幣一千萬元以下罰金。
未經許可，轉讓、出租或出借前項所列槍砲者，處三年以上十年
以下有期
徒刑，併科新臺幣七百萬元以下罰金。
意圖供自己或他人犯罪之用，而犯前二項之罪者，處無期徒刑或
七年以上
有期徒刑，併科新臺幣一千萬元以下罰金。
未經許可，持有、寄藏或意圖販賣而陳列第一項所列槍砲者，處
一年以上
七年以下有期徒刑，併科新臺幣七百萬元以下罰金。
第一項至第三項之未遂犯罰之。
